【裁判字號】    98,簡上,298
【裁判日期】    990507
【裁判案由】    妨害名譽
【裁判全文】
臺灣屏東地方法院刑事判決             98年度簡上字第298號
上  訴  人
即  被  告  辛○○
選任辯護人  楊昌禧律師
上列上訴人因妨害名譽案件，不服本院簡易庭98年度簡字第477
號中華民國98年8 月31日刑事簡易判決（97年度偵字第4234 號
）提起上訴，本院判決如下：
    主  文
上訴駁回。
    事實及理由
一、本件經本院審理結果，認原審以上訴人即被告確實有妨害名
    譽之犯行，依刑法第310 條第1 項、第41條第1 項前段、刑
    法施行法第1 條之1 ，分別量處拘役30日，定應執行拘役50
    日，如易科罰金，以新台幣（下同）1,000 元折算1 日，並
    宣告緩刑2 年，其認事、用法、量刑等均無不當，應予維持
    ，並引用附件第一審判決所載之事實、證據及理由。
二、被告上訴否認犯行，辯稱伊係到場反對興建養雞場，並未出
    言誹謗云云。
三、惟查被告確有以貶抑他人之言語誹謗告訴人公司等情，業據
    告訴人代理人丁○○指證甚詳，並經證人張培豪、黃瑞敏結
    證屬實，該等證人與被告素無仇隙，自無甘冒偽造之處罰而
    予誣指之必要；雖證人戊○○、甲○○、乙○○、己○○等
    人證稱在活動中心舉行協調會時並未聽見被告口出誹謗言語
    云云，然當時會埸人數超過100 人，有很多人在吵等情，亦
    據證人乙○○、己○○證述明確（本院卷第37-3 8頁），該
    等證人自可能因吵嘈而能仔細聽聞被告之不當言語，準此，
    尚難以證人戊○○等人證詞遽認被告無此行為。另證人庚○
    ○、壬○、丙○○等人雖證稱被告在告訴人公司開工現場並
    未發表任何意見云云。惟被告確有與他人輪番上指揮車演講
    之情，已據其於警詢時自承無誤（警卷第2 頁），而該處確
    有指揮車在場，有相片可稽（警卷第23 -25頁），足見被告
    自白不違事實，是證人等證稱被告未發表言論云云，應與事
    實不符，無可採信，其應有出言誹謗之事實，應無疑義，本
    件事證已明，被告犯行應可認定。
四、原審以被告事證明確，並審酌被告素行良好、教育程度、因
    認其社區長期受汙染始偕民眾抗爭口出不當言語、所生損害
    及其犯後態度等情一切情狀，分別量處拘役30日，定應執行
    拘役50日，如易科罰金，以1,000 元折算1 日，又因被告未
    有前科，且係因公眾事務而犯罪，認其受此偵審程序已足促
    其警惕而無再犯之虞，並予宣告緩刑2 年，其認事用法並無
    不當，量處及宣告緩刑亦稱妥適，被告上訴否認犯罪，為無
    理由，應予駁回。
四、依刑事訴訟法第455 條之1 第3 項、第373 條、第368 條，
    判決如主文。
本案經檢察官李秀玲到庭執行職務。
中    華    民    國    99    年    5     月    7     日
                  刑事第二庭  審判長法  官  黃國永
                                    法  官  簡光昌
                                    法  官  劉怡孜
以上正本證明與原本無異。
本判決不得上訴。
中    華    民    國    99    年    5     月    7     日
                                    書記官  溫訓暖

司法院資訊處製作；財團法人民間司法改革基金會備份。
